臺灣臺北地方法院民事裁定　　　　　　　　96年度抗字第58號
抗　告　人　　開立工程股份有限公司
兼法定代理人　丁○○
抗　告　人　　丙○○
相　對　人　　國泰世華商業銀行股份有限公司
法定代理人　　甲○○
非訟代理人　　乙○○
上列當事人間本票裁定事件，抗告人對於中華民國95年11月27日
本院95年度票字第119367號裁定提起抗告，本院裁定如下：
    主  文
抗告駁回。
抗告費用新台幣壹仟元由抗告人連帶負擔。
    理  由
一、按執票人依票據法第123條規定，聲請法院裁定許可對發票
    人強制執行，係屬非訟事件，此項聲請之裁定，及抗告法院
    之裁定，僅依非訟事件程序，就本票形式上之要件是否具備
    予以審查為已足，並無確定實體上法律關係存否之效力，如
    發票人就票據債務之存否有爭執時，應由發票人提起確認之
    訴，以資解決（最高法院57年度臺抗字第76號、56年臺抗字
    第714號判例意旨參照）。次按，本票上雖有免除作成拒絕
    證書之記載，執票人仍應於所定期限內，為付款之提示，但
    對於執票人主張未為提示者，應負舉證之責。票據法第124
    條、第95條定有明文。是本票內記載免除作成拒絕證書者，
    票據債務人若抗辯執票人未經提示付款，應負舉證之責。
二、本件抗告意旨略以：伊等僅曾依相對人之要求交付未填載發
    票日、面額為新台幣（下同）5,000萬元之本票予相對人，
    該本票既未記載發票日期，相對人即無法行使追索權，且相
    對人亦未依法踐行付款提示，其行使票據權利於法不合，原
    裁定准許相對人強制執行之聲請，即有違誤等語。
三、本件相對人主張：伊執有抗告人於民國95年5月11日共同簽
    發，付款地未載，金額為4,000萬元，利息按年息5.145％計
    算，免除作成拒絕證書，到期日為95年10月5日之本票乙紙
    （下稱系爭本票），詎料，於到期後經提示未獲付款，為此
    依票據法第123條規定聲請裁定就未付部分金額及依約定利
    率計算之利息准許強制執行等情，已據其提出本票1紙為證
    據，原裁定予以准許，形式上審查即無不合。經查：
（一）抗告意旨稱兩造間僅簽有1張未填載發票日、票載金額為
      5,000萬元之本票，然依抗告人等所提出之本票，與相對
      人所聲請強制執行之系爭本票比對，兩張本票不僅票面金
      額不同，且抗告人丙○○、丁○○之簽章位置相異，顯非
      同一。依系爭本票形式上觀之，就本票應記載之事項並無
      欠缺之情事，故即便抗告人所稱系爭本票有未記載發票日
      期之情事，亦為實體上之爭執，應由抗告人另行提起訴訟
      ，依上開說明，非本件非訟程序所得加以審究。
（二）至抗告人等另辯稱系爭本票已載明免除作成拒絕證書，相
      對人未為付款之提示乙節，亦未舉證以實其說。從而，抗
      告意旨指摘原裁定不當，求予廢棄，委無理由，應予駁回
      。
四、又本件抗告費用1,000元，應由抗告人連帶負擔之。
五、據上論結，本件抗告為無理由，爰依非訟事件法第46條、第
    21條第2項、第24條第1項、第23條，民事訴訟法第495條之1
    第1項、第449條第1項、第85條，裁定如主文。
中　　華　　民　　國　　96　　年　　1 　　月　　29　　日
              民事第四庭  審判長法    官　林麗玲
                                法    官  洪遠亮
                                法    官  黃柄縉
如不服本裁定應於送達後10日內向本院提出抗告狀，並繳納抗告
費新臺幣1,000元，對於本件裁定再為抗告，僅得以其適用法規
顯有錯誤為理由，並經原法院之許可者為限。
中　　華　　民　　國　　96　　年　　1 　　月　　30　　日
                         　　　　 書記官　楊湘雯
